臺灣桃園地方法院刑事判決　　　　　　　　　　　　　九十年度簡上字第二二九號
　　上　訴　人　臺灣桃園地方法院檢察署檢察官
　　被　　　告　戊○○
　　選任辯護人　李中卿律師
右上訴人因被告毀損等案件，不服本院桃園簡易庭九十年度桃簡字第八九一號，中華
民國九十年九月七日第一審簡易判決（聲請簡易判決處刑書案號：九十年度偵字第九
三九九號），提起上訴，本院合議庭判決如左：
    主      文
原判決撤銷。
戊○○損壞他人之鐵塔，足以生損害於他人，處有期徒刑月，如易科罰金以佰元
折算壹日，緩刑年。
    事      實
一、戊○○係「長生電力股份有限公司（下長生公司）」工程承包商「和電工程有限
    公司」之下包「正健機械工程有限公司」之負責人，為使「長生公司」能順利安
    全輸送電力，竟於民國八十九年十二月二十一日凌晨零時十分許，雇請不知情之
    甲○○、乙○○（渠二人均經檢察官為不起訴處分確定）及丁○○先在桃園縣中
    壢市○○○路十三號「翌榮企業有限公司（下稱翌榮公司）」廠區外會合，再以
    甲○○、乙○○二人在廠區外負責操作吊車吊住廠區內之鐵塔，丁○○則控制乙
    炔氣瓶之分工方式，由其自行私擅侵入上址「翌榮公司」廠區內並持張某提供之
    乙炔切割拆除該公司所有之鐵塔一座，足以生損害於「翌榮公司」。嗣經切除完
    竣且將鐵塔吊至廠區圍牆外安置後不久，旋為「翌榮公司」負責人丙○○發覺而
    查獲，報警究辦。
二、案經被害人「翌榮公司」訴由桃園縣警察局中壢分局報請台灣桃園地方法院檢察
    署檢察官偵查後聲請以簡易判決處刑。
    理      由
一、經查，告訴人「翌榮公司」之負責人丙○○於警訊係表明欲對甲○○、乙○○之
    雇用人究責之意，職是，渠二人既係被告戊○○所雇請，此據被告於本院調查時
    承明，核屬渠等之雇用人，則依告訴人於警訊陳明之旨，自屬已對被告合法提出
    告訴。次按，告訴乃論之罪，對於共犯之一人撤回告訴者，其效力及於其他共犯
    ，刑事訴訟法第二百三十九條前段固有規定，然此所稱之「共犯」僅指共同實施
    犯罪者而言，易言之，即具有共同犯罪之犯意連絡或並行為分擔者，始足當之，
    至若無此情形之人，既非所謂之「共犯」，即無該條之適用，是以縱令告訴人對
    之撤回告訴，亦與他人無涉。茲如後述，甲○○、乙○○既均不知被告戊○○係
    無權切除「翌榮公司」所有之鐵塔，顯然欠缺毀損之故意，因之，自未能認渠二
    人與被告戊○○間具有犯意連絡而為共犯之一，從而揆之右開說明，即便告訴人
    已對甲○○等二人撤回告訴，其效力亦不及於被告。辯護意旨謂告訴人已對甲○○等二人撤回告訴，其效力應及本件被告戊○○云云，洵非的論，要非可取，合
    應敘明。
二、右揭事實，業據被告戊○○於本院調查、審理時，供承不諱，核與證人甲○○、
    乙○○、丁○○於本院調查時，證述之情節相符，並經告訴人「翌榮公司」之負
    責人丙○○於本院調查、審理時，指訴綦詳，且有現場照片影本十三幀在卷可憑
    。再查，當天僅有被告戊○○與證人甲○○、乙○○、丁○○等共四人依前述之
    分工方式切割「翌榮公司」之鐵塔乙情，業據渠等一致陳明在卷，堪認屬實，告
    訴人指稱共有十餘人云云，顯為誇渲之詞，其此部分指訴，殊無足採。再查，甲○○、乙○○、丁○○於本院調查時均稱不知戊○○係無權切除該座鐵塔之情，
    核與戊○○於本院審理時供明：他們（指甲○○等三人）不知道（我沒有經過翌
    榮公司同意）等語，互無異致，堪信為真。查甲○○三人既不知內情，則渠等顯
    然欠缺毀損之故意，自未能以共犯論之，應予敘明。綜述，本件事證已明，被告
    犯行洵堪認定，應依法論科。
三、核被告戊○○所為，係犯刑法第三百零六條第一項之無故侵入住居罪及同法第三
    百五十四條之毀損罪。其所犯前開二罪，有方法與目的之牽連關係，應依牽連犯
    之規定，從一重以毀損罪處斷。原審判決對被告論罪科刑，原非無見，惟查，當
    天僅有被告戊○○與甲○○、乙○○、丁○○等共四人依如上之分工方式切割「
    鐵塔，並非多達數十名，抑且，甲○○等三人均不知情，非屬毀損之共犯，因之
    ，本件僅有被告一人單獨犯罪，乃原審判決認被告係率領數十名不詳姓名之人士
    共同毀損，已有未洽，且原審就被告無故侵入上址「翌榮公司」之犯行，亦恝置
    未論，是諸此各節，原審判決均有違誤之處。檢察官上訴意旨指摘原審判決對被
    告諭知緩刑為不當云云，如後所述，雖無理由，惟原審判決既有可議，即屬無可
    維持，自應由本院將原審判決撤銷改判。爰審酌被告犯罪動機、目的、手段、告
    訴人所受損害之輕重及被告犯後態度等一切情狀，量處如主文所示之刑。再按，
    刑法所定得易科罰金之要件，業於被告行為後修正，並於九十年一月十日經總統
    公布，同年月十二日起施行。修正後刑法第四十一條第一項前段規定犯最重本刑
    為五年以下有期徒刑以下之刑之罪，而受六個以下有期徒刑或拘役之宣告者，即
    得易科罰金，與修正前刑法第四十一條所定僅犯最重本刑為三年以下有期徒刑以
    下之刑之罪始得易科罰金之規定相較，固有更異，然就被告本件之罪，不論根據
    修正前、後之規定，均合於得易科罰金之要件，比較之下，要無「有利或不利」
    之別，職是，依刑法第二條第一項前段之規定，自應適裁判時之法律，因之，爰
    依修正後刑法第四十一條第一項前段規定，併諭知易科罰金之折算標準。末查，
    被告前未曾受有期徒刑以上刑之宣告，有台灣高等法院被告全國前案紀錄表一份
    存卷可參。其係亟欲完成受託之工作，情急之下一時失慮致罹刑章，事後坦認犯
    行，深知所行非是，且於本院調查、審理期間，一再向告訴人致歉並表達賠償之
    意，堪認確有俊悔之實據，受本次罪刑之科處，當足收警惕懲儆之效，信無再犯
    之虞，揆之刑罰係在使人規過遷善，敬刑守分俾重適社會，非徒以嚴罰重懲加身
    為能事之本旨，是以被告既已深知所行為非，當以再畀予啟新之機為愈，因之，
    本院同認對之宣告之刑以暫不執行為適當，爰併諭知緩刑三年，以勵自新，準此
    ，上訴意旨謂不宜予被告緩刑云云，實非可取，末此敘明。
據上論斷，應依刑事訴訟法第四百五十五條之一第三項、第三百六十九條第一項前段
、第三百六十四條、第二百九十九條第一項前段，刑法第二條第一項前段、第三百零
六條第一項、第三百五十四條、第五十五條、第七十四條第一款，修正後刑法第四十
一條第一項前段，罰金罰鍰提高標準條例第一條前段、第二條，判決如主文。
本案經檢察官許炳文到庭執行職務。
中      華      民      國    九十一    年      四      月      十      日
                              臺灣桃園地方法院刑事第三庭
                                  審判長法  官  謝順輝
                                        法  官  鄭新後
                                        法  官  蔡榮澤
右正本證明與原本無異。
不得上訴。
                                        書記官  李聖章
中        華        民      國   九十一   年   四   月    十五    日
附本件論罪科刑依據之法條：
刑法第三百零六條第一項
無故侵入他人住宅、建築物或附連圍繞之土地或船艦者，處一年以下有期徒刑、拘役
或三百元以下罰金。
刑法第三百五十四條
毀棄、損壞前二條以外之他人之物或致令不堪用，足以生損害於公眾或他人者，處二
年以下有期徒刑、拘役或五百元以下罰金。
